臺灣臺南地方法院交通事件裁定　　　　95年度交聲字第1122號
原處分機關　交通部公路總局嘉義區監理所臺南監理站
異議人即受
處分人　　　甲○○
上列受處分人因違反道路交通管理處罰條例案件，對於交通部公
路總局嘉義區監理所臺南監理站，民國95年11月10日所為之裁決
處分（處分案號：嘉監南字第裁74-S00000000號），聲明異議，
本院裁定如下：
      主  文
異議駁回。
      理  由
一、原處分意旨略以：異議人即受處分人甲○○（下稱異議人）
    所有車牌號碼8932-JF號自小客車，於95年9月25日12時42分
    許，行經臺南市○○路○段26號對面停車時，未依規定順向
    停車，經台南市警察局第一分局德高派出所警員 (以下稱舉
    發機關)予以逕行製單舉發。嗣原處分機關即交通部公路總
    局嘉義區監理所臺南監理站，以異議人違規事實明確，乃依
    道路交通管理處罰條例（下稱處罰條例）第56條第1項第6款
    之規定，裁處異議人罰鍰新臺幣（下同）1000元等語 (處罰
    條例第56條於95年間未經修正)。
二、本件聲明異議意旨略以：自由路2段5、6年來汽車都是如此
    停放，故異議人亦跟著如此停放，但卻收到罰單。警方未宣
    導該路段應如何停放車輛，也沒有劃停車格，故異議人不敢
    標新立異，佔用順行方向2、3輛停車位置。故聲請撤銷原裁
    決等語。
三、按汽車駕駛人停車時，不依順行方向者，處新臺幣600元以
    上1200元以下罰鍰，處罰條例第56條第1項第6款，定有明文
    。
四、本院審酌：
  (一)異議人所有車牌號碼8932-JF號自小客車，於95年9月25日12
    時42分許，在臺南市○○路○段26號對面，經舉發機關以「
    ，未依規定順向停車」為由予以逕行製單舉發。嗣原處分機
    關，以異議人違規事實明確，乃依處罰條例第56條第1項第6
    款之規定，裁處異議人罰鍰1000元乙節，有：
    原處分機關嘉監南字第裁74-S00000000號裁決書。
    台南市警察局南市警交字第S00000000號舉發違反道路交
      通管理事件通知單。
    等件為證，且為異議人所不否認，此部分事實當可認定。
  (二)經查：異議人對於上揭時地未依順向停車之事實並不否認，
    此有異議狀1紙 (見本院卷第3頁)及舉發列印影像1紙 (見本
    院卷第5頁)附卷可稽，此部份事實當可認定。
  (三)次查：汽車駕駛人須考領駕駛執照之後始得駕車，道路交通
    安全規則第50條第1項定有明文。究其立法理由係使駕駛人
    能夠明瞭，於道路上駕車所應遵守之交通安全規則，熟悉車
    輛之操作使用，以維護其自身及他人之生命、身體、財產、
    健康之安全。異議人考領有普通小型車駕駛執照 (駕照有效
    日期至97年9月10日)，此有本院依職權調閱之證號查詢報表
    1紙附卷可稽 (見本院卷第15頁)，而處罰條例係異議人考領
    駕駛執照所必讀之教材，處罰條例第56條第1項第6款明定汽
    車駕駛人停車時，須依道路車輛順行方向停車，如未依順行
    方向停車，佔用道路將可能造成其他車輛、行人通行之安全
    ，此情縱認未曾考領駕駛執照之人均知，何況異議人曾考領
    小型車駕駛執照，故異議人辯稱現場未劃停車格、未經標示
    應該如何停放、政府未予宣導，故其不知如何停放云云，實
    難令人採信，而不足為據。又縱認異議人辯稱上揭路段5、6
    年來當地居民都以上揭方式停車乙節屬實，此亦僅表示有多
    數車輛違規停車之事實，尚難認為本件舉發有何不法或不當
    ，異議人亦不得以他人之違規事實為由，而主張解免自己之
    違規責任，附此敘明。
  (四)異議人前述違規事實，係違反處罰條例第56條第1項第6款之
    規定，已如前述。揆諸上開規定，原處分機關據此引用前開
    法條第56條第1項第6款，並參酌違規時之違反道路交通管理
    事件統一裁罰基準表，裁處異議人1000元於法尚無違誤。
五、綜上所述，異議人駕駛車牌號碼8932-JF號自小客車，未依
    順行方向停車之違規事實既可認定，足認異議人異議內容，
    並無理由，即應予駁回。
六、據上論斷，應依道路交通案件處理辦法第19條，裁定如主文
    。
中　　華　　民　　國　　96　　年　　6 　　月　　7　　日
                       　交通法庭法　官　蔡直青
以上正本證明與原本無異。
如不服本裁定應於送達後5日內向本院提出抗告狀（應附繕本）
。
       　　　　　　　　　　　　　書記官　劉鴻瑛
中　　華　　民　　國　　96　　年　　6 　　月　　11　　日
